臺灣板橋地方法院刑事判決　　　　　　　 94年度訴字第301號
公　訴　人　臺灣板橋地方法院檢察署檢察官
被　　　告　甲○○
上列被告因妨害公務案件，經檢察官提起公訴（93年度核退毒偵字第1755號）
，本院判決如下：
    主  文
甲○○連續施用第一級毒品，處有期徒刑捌月，扣案之海洛因壹
包（驗餘淨重壹點柒伍公克）沒收銷燬，注射針筒肆支沒收；又
施用第二級毒品，處有期徒刑肆月。應執行有期徒刑拾月，扣案
之海洛因壹包（驗餘淨重壹點柒伍公克）沒收銷燬，注射針筒肆
支沒收。
    事  實
一、甲○○曾因違反毒品危害防制條例施用毒品案件，經本院以
    93年度毒聲字第772 號裁定送勒戒處所觀察勒戒後，認無繼
    續施用毒品之傾向，而由臺灣板橋地方法院檢察署檢察官於
    93年5 月28日以93年度毒偵字第2013號不起訴處分，仍不知
    悔改，明知毒品海洛因屬毒品危害防制條例規定禁止持有、
    施用之第一級毒品，竟基於概括之犯意，自93年8 月間起至
    同年10月29日（起訴書略載為10月30日為警採尿前回溯26小
    時內某時）止，連續在臺中市○區○○路及文心路之旅館，
    及臺北縣土城市○○路○段244 號懷念汽車旅館等處，以將
    海洛因摻水置入注射針筒加以注射於身體部位之方式，施用
    海洛因多次。甲○○復明知毒品安非他命屬毒品危害防制條
    例規定禁止持有、施用之第二級毒品，竟另行起意，於93年
    10月30日下午4 時30分許往前回溯96小時內之某時分，在不
    詳地點，以不詳方式，施用第二級毒品安非他命一次。而於
    93年10月30日上午11時許，為警在臺北縣土城市○○路○段
    244 號懷念汽車旅館查獲，並扣得毒品海洛因一包 (驗餘淨
    重1.75公克）及甲○○所有供施用海洛因所用之注射針筒四
    支。
二、案經臺北縣政府警察局土城分局報請臺灣板橋地方法院檢察
    署檢察官偵查起訴。
    理  由
一、上揭施用毒品海洛因之犯罪事實業據被告甲○○坦承不諱，
    而其於93年10月30日經警採集尿液經送請鑑驗之結果，確呈
    嗎啡之陽性反應，有臺灣檢驗科技股份有限公司93年11月11
    日濫用藥物尿液檢驗報告一件在卷可稽，則按海洛因於人體
    內會代謝成嗎啡，因此涉嫌海洛因之施用者係檢驗其尿液中
    之嗎啡反應等情，此為本院職務上已知之事實，復觀以目前
    常見施用之毒品皆係海洛因，甚少或甚至未見有施用鴉片或
    嗎啡者之常情，及被告自承其係施用海洛因等節，是其確係
    施用海洛因，而非嗎啡之事實，應堪以認定。此外，並有扣
    案之毒品海洛因一包 (驗餘淨重1.75公克，見卷附之法務部
    調查局93年11月23日調科壹字第060009110 號鑑定通知書）
    ，及被告所有供施用海洛因所用之注射針筒四支扣案可證，
    是被告施用毒品海洛因之事實已明。又訊據被告否認有上揭
    施用毒品安非他命犯行，辯稱：伊並未施用安非他命云云。
    經查：被告於93年10月30日下午4 時30分許在臺北縣政府警
    察局土城分局接受採尿，經送驗結果尿液呈嗎啡及安非他命
    之陽性反應，有前開臺灣檢驗科技股份有限公司93年11月11
    日濫用藥物尿液檢驗報告可稽，則依行政院衛生署藥物食品
    檢驗局81年2 月8 日 (81) 藥檢一字第001156號函所示「甲
    基安非他命經口服投與後約百分之七十於24小時內自尿中排
    出，約百分之九十於96小時內自尿中排出，由於目前國內尿
    液中甲基安非他命之檢驗僅為鑑定其是否呈陽性反應尚未定
    其含量，且甲基安非他命成分之檢出與其投與方式、投與量
    、個人體質、採尿時間與檢測儀器之精密度等諸多因素有關
    ，因此僅憑尿液中呈安非他命陽性反應，並無法確實推算吸
    食時間距採集時間之長短，惟依上述資料推斷，最長可能不
    會超過四日」之見解，被告既於93年10月30日下午4 時30分
    許採尿，其於之前96小時內之某時分，應有施用安非他命之
    犯行，亦堪以認定。又查，被告曾因違反毒品危害防制條例
    施用毒品案件，經本院以93年度毒聲字第772 號裁定送勒戒
    處所觀察勒戒後，認無繼續施用毒品之傾向，而由臺灣板橋
    地方法院檢察署檢察官於93年5 月28日以93年度毒偵字第20
    13號不起訴處分等情，亦有臺灣高等法院被告前案紀錄表及
    臺灣板橋地方法院檢察署93年度毒偵字第2013號不起訴處分
    書各一件附卷可佐，從而，事證明確，被告犯行洵堪認定。
二、核被告所為，係犯毒品危害防制條例第10條第1 項之施用第
    一級毒品罪及同條例第10條第2 項之施用第二級毒品罪。其
    於施用海洛因、安非他命前後之持有海洛因、持有安非他命
    犯行，各為高度之施用行為所吸收，均不另論罪。查被告先
    後多次施用毒品海洛因之犯行，時間緊接，所犯係構成要件
    相同之罪，顯係基於概括犯意而為之，應依連續犯之規定論
    以一罪並依法加重其刑。又被告所犯之施用第一級毒品及施
    用第二級毒品二罪，犯意各別，行為互異，應予分論併罰。
    爰審酌被告之素行狀況、犯罪動機、手段、目的，暨其施用
    海洛因、安非他命所生危害實以自戕健康為主，於他人尚無
    明顯重大危害，及其犯罪後態度等一切情狀，分別量處如主
    文所示之刑，並定其應執行刑。扣案之毒品海洛因一包（驗
    餘淨重1.75公克）為第一級毒品，係違禁物，應依毒品危害
    防制條例第18條第1 項前段規定沒收銷燬之；又扣案之注射
    針筒四支為被告所有供施用海洛因犯罪所用之物，此據其承
    明在卷，爰併依刑法第38條第1 項第2 款規定予以宣告沒收
    。
據上論斷，應依刑事訴訟法第299 條第1 項前段，毒品危害防制
條例第10條第1 項、第2 項、第18條第1 項前段，刑法第11條前
段、第56條、第51條第5 款、第38條第1 項第2 款，判決如主文
。
本案經檢察官陳伯厚到庭執行職務。
中　　華　　民　　國　　94　　年　　6 　　月　　28　　日
                  刑事第十六庭  審判長法　官  戴嘉清
                                      法  官  林晏鵬
                                      法  官  陳信旗
以上正本證明與原本無異
如不服本判決應於送達後10日內向本院提出上訴狀
中　　華　　民　　國　　94　　年　　6 　　月　　28　　日
                                      書記官　許千士
附表本案論罪科刑法條全文：
毒品危害防制條例第10條
施用第一級毒品者，處六月以上五年以下有期徒刑。
施用第二級毒品者，處三年以上有期徒刑。
